【裁判字號】    99,裁,2747
【裁判日期】    991111
【裁判案由】    營利事業所得稅
【裁判全文】
最  高  行  政  法  院  裁  定
                                      99年度裁字第2747號
上  訴  人  馬思威動力機械股份有限公司
代  表  人  陳楷文
被 上訴 人  財政部臺灣省中區國稅局
代  表  人  鄭義和
上列當事人間營利事業所得稅事件，上訴人對於中華民國99年7
月28日臺中高等行政法院99年度訴字第188號判決，提起上訴，
本院裁定如下：
    主  文
上訴駁回。
上訴審訴訟費用由上訴人負擔。
    理  由
一、按對於高等行政法院判決之上訴，非以其違背法令為理由，
    不得為之，行政訴訟法第242條定有明文。依同法第243條第
    1項規定，判決不適用法規或適用不當者，為違背法令；而
    判決有同條第2項所列各款情形之一者，為當然違背法令。
    是當事人對於高等行政法院判決上訴，如依行政訴訟法第24
    3條第1項規定，以高等行政法院判決有不適用法規或適用不
    當為理由時，其上訴狀或理由書應有具體之指摘，並揭示該
    法規之條項或其內容；若係成文法以外之法則，應揭示該法
    則之旨趣，倘為司法院解釋或本院之判例，則應揭示該判解
    之字號或其內容。如以行政訴訟法第243條第2項所列各款情
    形為理由時，其上訴狀或理由書，應揭示合於該條項各款之
    事實。上訴狀或理由書如未依此項方法表明者，即難認為已
    對高等行政法院判決之違背法令有具體之指摘，其上訴自難
    認為合法。
二、本件上訴人95年度營利事業所得稅結算申報，原列報呆帳損
    失新臺幣(下同)6,933,957元，被上訴人所屬沙鹿稽徵所以
    其中6,777,696元係88年6月4日出口香港衛康發展有限公司(
    下稱香港衛康公司)之應收帳款，上訴人未能提供任何催收
    資料及我國駐外使領館、商務代表或外貿機關之證明文件供
    核，而否准認列，並剔除多列之呆帳損失42,956元，核定呆
    帳損失113,305元及全年所得額9,241,928元，補徵稅額1,70
    5,163元。上訴人就否准認列香港衛康發展有限公司之呆帳
    損失6,933,957元部分不服，申經復查未獲變更，提起訴願
    遞遭駁回，提起行政訴訟，經原審以99年度訴字第188號判
    決( 下稱原判決)駁回，上訴人猶未甘服，遂提本件上訴，
    其上訴意旨略以：上訴人認列呆帳之貨款係於88年就已發生
    ，依約進行催討的動作，但成效不彰，且在90年8月13日收
    到信函得知香港衛康公司已停止營業，造成上訴人甚大之虧
    損與困擾，惟上訴人不放棄持續催討，應符合所得稅法第19
    條第5項第2款及營利事業所得稅查核準則第94條第5款認列
    呆帳之所有規定，依法應於95年度認列呆帳費用，且依本院
    62年判字第575號判例之意旨，上訴人應得於後續查核期間
    補辦催收證明文據，惟被上訴人及原判決引據與本案無關之
    本院97年度判字第596號判決，認為95年度非屬系爭債權不
    能回收之「確定年度」，自無上開判例之適用云云，顯有違
    誤，況本件並不會損害到國家稅收及租稅公平等語，雖以該
    判決違背法令為由，惟核其上訴理由，係就原審取捨證據、
    認定事實之職權行使，指摘其為不當，並就原審已論斷者，
    泛言未論斷，或就原審所為論斷，泛言其論斷矛盾，而非具
    體說明其有何不適用法規或適用法規不當之情形，並揭示該
    法規之條項或其內容，及合於行政訴訟法第243條第2項所列
    各款之事實，難認對該判決之如何違背法令已有具體之指摘
    。依首開規定及說明，應認其上訴為不合法。
三、據上論結，本件上訴為不合法。依行政訴訟法第249條第1項
    前段、第104條、民事訴訟法第95條、第78條，裁定如主文
    。
中    華    民    國    99    年    11    月    11    日
                    最高行政法院第五庭
                        審判長法官  黃  璽  君
                              法官  林  文  舟
                              法官  鄭  忠  仁
                              法官  吳  東  都
                              法官  陳  金  圍

以  上  正  本  證  明  與  原  本  無  異
中    華    民    國    99    年    11    月    12    日
                              書記官  王  福  瀛

司法院資訊處製作；財團法人民間司法改革基金會備份。
